【裁判字號】    95,抗,492
【裁判日期】    950502
【裁判案由】    假扣押
【裁判全文】
臺灣高等法院民事裁定                   95年度抗字第492號
抗  告  人  和成開發實業有限公司
法定代理人  甲○○
上列抗告人與相對人上海商業儲蓄銀行股份有限公司間假扣押事
件，對於中華民國95年1 月17日臺灣板橋地方法院95年裁全字第
835 號裁定，提起抗告，本院裁定如下：
    主  文
抗告駁回。
抗告費用由抗告人負擔。
    理  由
一、按債權人就金錢請求或得易為金錢請求之請求，欲保全強制
    執行者，得聲請假扣押，民事訴訟法第522 條第1 項定有明
    文。次按請求及假扣押之原因，應釋明之。前項釋明如有不
    足，而債權人陳明願供擔保或法院認為適當者，法院得定相
    當之擔保，命供擔保後為假扣押，民事訴訟法第526 條第1
    項及第2 項定有明文。
二、抗告意旨略以：抗告人就相對人主張票據債權之3 張支票，
    業以支票遺失為由向付款人台北國際商業銀行股份有限公司
    重新分公司（下稱台北商銀重新分行）辦理掛失止付，並向
    臺灣板橋地方法院聲請公示催告，並將上開掛失止付支票之
    止付保留款依據票據掛失止付處理規範第8 、12條之規定由
    台北商銀重新分行留存，且上開止付保留款並經相對人以原
    法院之假扣押裁定為執行名義而予以扣押，顯無日後不能執
    行或甚難執行之虞，且抗告人係票據遺失之受害人，與相對
    人並無任何債權債務關係，原裁定准相對人假扣押之聲請，
    即非妥適云云，並提出票據掛失止付通知書3 紙、公示催告
    裁定及臺灣板橋地方法院執行命令等件為證（見本院卷第7
    頁至第9 頁、第10頁至第15頁、第16頁至第17頁）。
三、經查：本件相對人以伊執有抗告人所簽發，經第三人概念科
    技工程有限公司背書轉讓之支票3 紙（原裁定誤植為本票）
    ，然經伊屆期提示請求付款，迄今仍未獲清償，為恐抗告人
    處分或隱匿其財產，致日後有不能強制執行或甚難執行之虞
    ，陳明願供擔保而向原法院聲請假扣押，並提出支票3 紙及
    退票理由單為證（原法院卷第6頁至第8頁）。原法院認相對
    人所提支票影本3 紙，雖可認有相當之釋明，然於所述之假
    扣押原因，則未能盡釋明之責，相對人既陳明願供擔保以代
    釋明，自應准許相對人提供擔保補足釋明之欠缺，與前開規
    定並無違誤。相對人執原裁定就抗告人留存於台北商銀重新
    分行之止付保留款為假扣押之執行，乃其正當權利之行使，
    於法並無不合。至抗告人主張伊係票據遺失之受害人，與相
    對人並無任何債權債務關係云云，係屬實體事項，非本件所
    得審究。是原法院准許相對人以新臺幣23萬元，為抗告人供
    擔保後，得對抗告人之財產，在新臺幣69萬元之範圍內，予
    以假扣押，於法並無不合。抗告人指摘原裁定不當，求予廢
    棄，並無理由，應予駁回。
四、據上論結，本件抗告為無理由，爰裁定如主文。
中    華    民    國    95    年    5     月    2     日
                  民事第四庭審判長法  官  張劍男
                                  法  官  郭松濤
                                  法  官  丁蓓蓓
正本係照原本作成。
不得再抗告。
中    華    民    國    95    年    5     月    4     日
                                  書記官  張淑芬


司法院資訊處製作；財團法人民間司法改革基金會備份。
